台灣臺中地方法院刑事判決　　　　　　　　　　　九十一年度沙簡上字第三四四號
　　上　訴　人　臺灣臺中地方法院檢察署檢察官
　　被　　　告　乙○○
右列上訴人因被告妨害婚姻案件，不服本院九十一年度沙簡字第號中華民國九十一年
七月三十一日第一審判決（聲請簡易判決處刑書案號：台灣台中地方法院檢察署九十
一年度偵字第七三六五號），提起上訴，本院管轄之第二審合議庭判決如左：
    主    文
原判決撤銷。
乙○○連續與有配偶之人相姦，處有期徒刑肆月，如易科罰金，以參佰元折算壹日。
    事    實
一、乙○○與甲○○（另經不起訴處分在案）均明知彼此為有配偶之人，竟基於概括
    之犯意，自民國（下同）八十六年底某日起至九十年十二月十四日止，連續在臺
    中縣沙鹿鎮○○路之「亞特蘭大汽車旅館」及臺中縣清水鎮鰲峰公園附近之乙○○所駕駛之自小客車車上等地，發生性關係達約二百餘次，嗣於九十年十二月十
    四日十五時許，甲○○之夫丙○○撥打甲○○所有之行動電話後，因甲○○疏忽
    未關閉行動電話而遭發現有異，經丙○○逼問後始知上情。
二、案經丙○○委由許名宗律師訴請臺灣臺中地方法院檢察署檢察官偵查後，聲請以
    簡易判決處刑。
    理    由
一、右開犯罪事實業據被告乙○○坦承不諱，核與告訴人丙○○及證人甲○○所指訴
    暨陳訴情節相符，並有證人甲○○於九十一年一月二十五日所書寫之悔過書一份
    在卷足資佐證，且被告乙○○之血液及其與甲○○發生性行為後所擦拭之衛生紙
    團等物，經送請內政部警政署刑事警察局鑑驗結果：本案衛生紙精子細胞層ＤＮ
    Ａ與乙○○ＤＮＡ－ＳＴＲ型別相同，該型別在臺灣地區中國人分布之機率預估
    為八點零三乘十負十七次方一節，有該局鑑驗書一份附卷可稽，事證至臻明確，
    被告乙○○犯行洵堪認定。
二、核被告乙○○所為，係犯刑法二百三十九條後段之相姦罪。被告乙○○多次相姦
    行為，時間緊接，犯罪構成要件又復相同，顯係基於概括之犯意為之，為連續犯
    ，爰依刑法第五十六條之規定以一罪論，並加重其刑。原審認被告乙○○罪證明
    確，而予以論罪科刑，固非無據，惟本案犯罪地點係在臺中縣沙鹿鎮○○路之「
    亞特蘭大汽車旅館」及臺中縣清水鎮鰲峰公園附近之乙○○所駕駛之自小客車車
    上等地，原審認係在臺中縣、市之不特定賓館、汽車旅館及清水鰲峰公園附近等
    地；本件被告乙○○與證人甲○○發生性關係達約二百餘次，原審僅係認發生性
    關係多次，均屬有誤，均有未合。雖上訴意旨以被告乙○○相姦行為長達四年，
    原審僅判處四個月有期徒刑，且可易科罰金，刑期過輕，並無理由，惟原判決既
    有前揭未當之處，自應由本院予以撤銷改判。爰審酌被告乙○○犯罪之動機、目
    的、手段、品行、所生危害及犯罪後坦認罪愆，頗具悔意，然犯罪後迄今仍未與
    告訴人丙○○達成民事和解，取得諒解等一切情狀，量處如主文所示之刑，並諭
    知易科罰金之折算標準，以資懲儆。
據上論斷，依刑事訴訟法第四百五十五條之一第三項、第三百六十九條第一項前段、
第三百六十四條、第二百九十九條第一項前段、刑法第五十六條、第二百三十九條後
段、第四十一條第一項前段、罰金罰鍰提高標準條例第二條，判決如主文。
中      華      民      國    九十一    年      十      月    二十八    日
                                  台灣臺中地方法院刑事第四庭
                                        審判長法  官  鄭  文  祺
                                  法  官  楊  真  明
                                              法  官  洪  俊  誠
右正本證明與原本無異。
不得上訴。
                                              書記官  胡  美  娟
中      華      民      國    九十一    年      十      月    二十八    日
附錄本案論罪科刑法條全文：
刑法第二百三十九條 (通姦罪）：
有配偶而與人通姦者，處一年以下有期徒刑。其相姦者亦同。
